【裁判字號】    95,訴,367
【裁判日期】    950614
【裁判案由】    毒品危害防制條例
【裁判全文】
臺灣桃園地方法院刑事判決               95年度訴字第367號
公  訴  人  台灣桃園地方法院檢察署檢察官
被      告  丙○○
                    （現於臺灣桃園看守所羈押中）
指定辯護人  本院公設辯護人甲○○
上列被告因毒品危害防制條例案件，經檢察官提起公訴（94年度
毒偵字第6359號），被告於準備程序進行中為有罪之陳述，經本
院合議庭裁定由受命法官獨任進行簡式審判程序後，聲請改依協
商程序而為判決，本院判決如下：
    主  文
丙○○施用第一級毒品，處有期徒刑柒月，扣案之海洛因壹包（
毛重零點柒公克），沒收銷燬之；又施用第二級毒品，處有期徒
刑月，扣案之安非他命貳包（合計毛重零點陸公克），沒收銷
燬之。應執行有期徒刑捌月，扣案之海洛因壹包（毛重零點柒公
克）、安非他命貳包（合計毛重零點陸公克），沒收銷燬之。
    事實及理由
一、本件被告丙○○所犯係死刑、無期徒刑或最輕本刑為3 年以
    上有期徒刑以外之罪，其於準備程序中就被訴事實為有罪之
    陳述，經本院告知簡式審判程序之旨，並聽取公訴人、被告
    之意見後，爰依刑事訴訟法第273 條之1 第1 項規定合議裁
    定由受命法官獨任進行簡式審判程序，合先敘明。
二、本件犯罪事實除就：「丙○○於民國94年11月14日，在友人
    位於桃園縣中壢市永福市場附近之住處，分別施用第一級毒
    品海洛因、第二級毒品甲基安非他命」部分更正外，其餘犯
    罪事實及證據，均引用臺灣桃園地方法院檢察署檢察官起訴
    書之記載（如附件），並新增被告於本院調查中之自白為證
    據。
三、本件經檢察官與被告於審判外達成協商之合意且被告已認罪
    ，其合意內容為：就施用第一級毒品部分，被告願受科刑範
    圍為有期徒刑7 月，就施用第二級毒品部分，被告願受科刑
    範圍為有期徒刑3 月，被告願執行有期徒刑8 月，扣案之海
    洛因1 包（毛重0.7 公克）、安非他命2 包（合計毛重0.6
    公克），沒收銷燬之。經查，上開協商合意並無刑事訴訟法
    第455 條之4 第1 項所列情形之一，檢察官聲請改依協商程
    序而為判決，本院爰不經言詞辯論，於協商合意範圍內為協
    商判決，合予敘明。
四、應適用之法條：刑事訴訟法第273 條之1 第1 項、第455 條
    之4 第2 項、第455 條之8 、第454 條第2 項，毒品危害防
    制條例第10條第1 項、第2 項、第18條第1 項前段，刑法第
    11條、第51條第5 款。
五、本判決除有刑事訴訟法第455 條之4 第1 項第1 款、第2 款
    、第4 款、第6 款、第7 款所定情形之一，或違反同條第2
    項規定者外，不得上訴。
六、如不服本件判決，得自收受判決送達之日起10日內，向本院
    提出上訴書狀，上訴於第二審法院。
本案經檢察官林鈺雄到庭執行職務
中    華    民    國    95    年    6     月    14    日
                  刑事第四庭    法  官  陳心婷
以上正本證明與原本無異。
                                書記官  陳青瑜
中    華    民    國    95    年    7     月    14    日
附錄本件論罪科刑法條：
毒品危害防制條例第10條
施用第一級毒品者，處六月以上五年以下有期徒刑。
施用第二級毒品者，處三年以下有期徒刑。
附件：臺灣桃園地方法院檢察署檢察官94年度毒偵字第6359號起
      訴書1 件。
臺灣桃園地方法院檢察署檢察官起訴書
                                    94年度毒偵字第6359號
    被    告  丙○○  男  25歲（民國○○年○○月○○日生）
                      住桃園縣中壢市○○路264巷11弄56號
                      國民身分證統一編號：Ｚ000000000號
上列被告因違反毒品危害防制條例案件，業經偵查終結，認應提
起公訴，茲將犯罪事實及證據並所犯法條分敘如下：
            犯罪事實
一、丙○○前因施用毒品案件，經法院裁定送觀察、勒戒後，認
     無繼續施用毒品之傾向，已於民國94年9月26日執行完畢釋
     放，詎其仍未戒除毒癮，在前案觀察勒戒執行完畢釋放後之
     5年內，又分別於94年11月15日為警採尿回溯26小時及96小
     時內某時，在某不詳地點，施用第一級毒品海洛因及第二級
    毒品安非他命，嗣為警於94年11月15日凌晨1時30分許，在
     桃園縣中壢市○○路1055號萊爾富便利商店內查獲，並扣得
     毒品海洛因1小包（毛重0.7公克）、安非他命2小包（毛重
     0.6 公克）。
二、案經桃園縣政府警察局中壢分局報告偵辦。
            證據並所犯法條
一、訊據被告丙○○矢口否認有何施用毒品犯行，辯稱：伊未施
     用毒品云云。惟查，被告尿液經送檢驗後，有毒品嗎啡及安
     非他命陽性反應，此有台灣尖端先進生技醫藥股份有限公司
     濫用藥物檢驗報告在卷可稽，並有上開毒品扣案可資佐證，
     又被告前因施用毒品案件，經法院裁定送觀察、勒戒後，認
     無繼續施用毒品之傾向，已於94年9月26日執行完畢釋放，
     有本署刑案資料查註紀錄表及法務部刑案人犯在監紀錄表在
     卷可稽，足見渠於5年內再行施用第一級、第二級毒品，是
     被告上開所辯，顯係卸責之詞，不足採信，其施用毒品罪嫌
     應堪認定。
二、核被告所為，係犯毒品危害防制條例第10條第1項及第2項
     之施用第一級毒品海洛因及第二級毒品安非他命罪嫌。其所
     犯上開各罪間，犯意各別，行為互殊，請予分論併罰。另扣
     案之毒品，請依法宣告沒收銷燬之。
三、依刑事訴訟法第251條第1項提起公訴。
   此  致
臺灣桃園地方法院
中    華    民    國    95    年    1     月    2     日
                               檢察官  乙  ○  ○
本件證明與原本無異
中    華    民    國    95    年    01    月    22    日
                               書記官  姚  柏  璋
收受原本日期95年01月22日
附錄法條︰
毒品危害防制條例第10條
施用第一級毒品者，處六月以上五年以下有期徒刑。
施用第二級毒品者，處三年以下有期徒刑。


司法院資訊處製作；財團法人民間司法改革基金會備份。
